臺灣彰化地方法院刑事裁定
111年度聲字第739號
聲  請  人  
即  告訴人  唐崇恩  
代  理  人  張藝騰律師
            紀桂銓律師
上列聲請人因交付審判案件（本院111年度聲判字第23號），聲
請抄錄複製偵訊光碟，本院裁定如下：
    主  文
聲請駁回。                                              
    理  由
一、聲請意旨略以：聲請人即告訴人唐崇恩為就交付審判之必要
    ，聲請抄錄（複製）臺灣彰化地方檢察署110年度他字第156
    5號恐嚇案件（此案中，被告謝益宏為告訴人，下稱前案）
    中，檢察官於民國110年8月18日、110年11月10日偵查開庭
    之庭訊光碟，該次庭訊被告謝益宏曾向檢察官表示聲請人有
    恐嚇情事，經檢察官當庭確認告訴事實，前案是本案聲請交
    付審判案件之前案與聲請人告訴誣告之根據，與本案有關聯
    。是爰依刑事訴訟法第33條第1項、法院組織法第90條之1第
    1項前段、法庭錄音錄影及其利用保存辦法第8條第1項之規
    定，聲請抄錄（複製）上述前案偵查之庭訊光碟等語。
二、按辯護人於審判中得檢閱卷宗及證物並得抄錄、重製或攝影
    。被告於審判中得預納費用請求付與卷宗及證物之影本。但
    卷宗及證物之內容與被告被訴事實無關或足以妨害另案之偵
    查，或涉及當事人或第三人之隱私或業務秘密者，法院得限
    制之。當事人及依法得聲請閱覽卷宗之人，因主張或維護其
    法律上利益，得於開庭翌日起至裁判確定後六個月內，繳納
    費用聲請法院許可交付法庭錄音或錄影內容。當事人及依法
    得聲請閱覽卷宗之人，因主張或維護其法律上利益，聲請交
    付法庭錄音或錄影內容時，應敘明理由，由法院為許可與否
    之裁定。刑事訴訟法第33條第1項、第2項、法院組織法第90
    條之1第1項前段、法庭錄音錄影及其利用保存辦法第8條第1
    項固分別定有明文。然刑事訴訟法第30條第1項、第2項規定
    ，係就「審判中之案件」為規範，且依憑此規定得向法院聲
    請檢閱閱覽、抄錄、重製或攝影卷宗及證物者，限於被告之
    「辯護人」；得請求付與卷宗及證物之影本者，限於「被告
    」，均未及交付審判之聲請人及其代理人。又法院組織法第
    90條之1第1項前段、法庭錄音錄影及其利用保存辦法第8條
    第1項之規定，則均指「法院」開庭之法庭錄音、錄影內容
    ，並非檢察官偵查之庭訊錄音、錄影。
三、再按告訴人不服上級法院檢察署檢察長或檢察總長認再議為
    無理由之駁回處分者，得於接受處分書後10日內委任律師提
    出理由狀，向該管第一審法院聲請交付審判。律師受前項之
    委任，得檢閱偵查卷宗及證物並得抄錄或攝影。但涉及另案
    偵查不公開或其他依法應予保密之事項，得限制或禁止之。
    第30條第1項之規定，於前2 項之情形準用之，刑事訴訟法
    第258條之1定有明文。又觀諸該條第2項、第3項於92年2月6
    日增訂時之立法理由明載：「有關交付審判之聲請，告訴人
    須委任律師向法院提出理由書狀，而為使律師了解案情，應
    准許其檢閱偵查卷宗及證物。但如涉及另案偵查不公開或其
    他依法應予保密之事項時，檢察官仍得予以限制或禁止，爰
    增訂本條第2項，以應實務之需要。又委任律師聲請法院將
    案件交付審判，應向法院提出委任書狀，受委任之律師聲請
    檢閱偵查卷宗及證物，亦應向該管檢察署檢察官提出委任書
    狀」，足見律師因受委任而向法院聲請交付審判時，其閱卷
    之聲請應向「該管地方檢察署檢察官」為之，由檢察官權衡
    是否涉及另案偵查不公開或有其他依法應予保密事項等情事
    ，定其得予閱卷之範圍；法院辦理刑事訴訟案件應行注意事
    項第135點規定「律師受告訴人委任聲請交付審判，如欲檢
    閱、抄錄或攝影偵查卷宗及證物，不論是否已向法院提出理
    由狀，均應向該管檢察署檢察官聲請之」，亦同此見解，可
    資參考，且立法者就聲請交付審判案件，採律師強制代理制
    度，得檢閱偵查卷宗及證物並得抄錄或攝影者，復限於律師
    ，不及於當事人。　　
四、查聲請人委任律師聲請交付審判，本院尚未裁定交付審判，
    自非屬「審判中」之案件，依前揭規定及說明，如認有閱覽
    或複製偵查相關卷宗資料（含庭訊光碟）之必要，自應由聲
    請人委任之代理人律師向該管檢察署檢察官聲請。聲請人具
    狀向本院聲請抄錄（複製）前案之偵查庭訊光碟，並無依據
    ，聲請為無理由，自應予駁回。
五、依刑事訴訟法第220條，裁定如主文。
中　　華　　民　　國　　111 　年　　7 　　月　　21　　日
                  刑事第五庭  審判長法  官  周淡怡
　　　　　　　　　                  法  官  陳德池
　　　　　　　　　                  法  官  吳芙如
以上正本證明與原本無異。　　　　　　　　　
如不服本裁定，應於裁定送達後5日內，向本院提出抗告狀。
中　　華　　民　　國　　111 　年　　7 　　月　　21　　日
                                    書記官  楊蕎甄